【裁判字號】    92,簡,2
【裁判日期】    920722
【裁判案由】    損害賠償
【裁判全文】
臺灣高雄地方法院民事判決  九十二年度簡字第二號
    原      告  乙○○
    被      告  甲○○
右當事人間請求損害賠償事件，原告於中華民國九十二年一月三十日本院九十一年度
簡上字第二七四號妨害名譽刑事案件第二審程序審理中提起附帶民事訴訟，本院判決
如左：
    主  文
被告應給付原告新台幣萬元及自民國九十二年一月十八日起至清償日止，按週年利
率百分之五計算之利息。
原告其餘之訴駁回。
訴訟費用由被告負擔十分之一、其餘由原告負擔。
本判決第一項於原告以新台幣壹萬元供擔保後，得為假執行。
原告其餘假執行之聲請駁回。
    事實及理由
一、原告起訴主張：其所有高雄市三民區○○○路四七六號六樓之四房屋，由訴外人
    郭信賢經拍賣程序取得，原告經與郭信賢協調而於九十年十一月二十一日下午六
    時許擬搬遷時，被告陪同在場，因不滿原告搬遷過慢，而當場以「幹你娘」等語
    辱原告，致原告因而受有非財產上之精神損害，爰基於侵權行為之法律關係，
    請求被告給付新台幣（下同）三十萬元及自附民起訴狀繕本送達翌日起至清償日
    止之法定遲延利息。並聲明：求為判決(一)被告應給付原告三十萬元及自附民起訴
    狀繕本送達翌日起至清償日止，按週年利率百分之五計算之利息。
    (二)原告願供擔保請准宣告假執行。
二、被告則以：當時其確在場辱一句三字經，然並非針對原告，僅係希望在場看熱
    鬧之人儘速離去，被告不認同刑事判決之認定，且證人陳耀輝、陳建銘均為原告
    親人，所言不能採信等語，資為抗辯。
    並聲明：求為判決駁回原告之訴。
三、原告主張被告於前揭時地在場以幹你娘等三字經辱之事實，業據當時到場處理
    之高雄市政府警察局三民第二分局警員陳修宏、蔡緯軒於刑事案件偵查中分別到
    庭證稱「甲○○當時要衝過來乙○○這裡，我去阻擋，甲○○就朝乙○○罵幹你
    娘等語」「我有聽見當庭之甲○○大聲幹你娘等語」，且證人二人均係到場處
    理爭端之員警，與兩造並無任何恩怨或親誼之關係，所述應可認為真實，足認被
    告當時確以三字經辱原告甚明；又本件兩造確因房屋點交而生爭執，被告既不
    否認曾以幹你娘等語辱，所辯非針對原告而為辱之語顯非真實，並不足採；
    另本件依前揭證人二人所述，已可認定被告確有辱原告之事實存在，證人即原
    告之父陳耀輝、陳建銘二人亦偵查中為相同證述，自可認為真實，被告僅以二人
    係原告親人，即認二人所言不可採信，亦無理由；況被告因公然侮辱罪行經本院
    九十一年度簡字第七三七號刑事判處罰金佰元，並經九十一年度簡上字第二七
    四號刑事判決駁回上訴確定在案，有各該判決可佐；原告之主張應認係屬真實。
四、按因故意或過失，不法侵害他人之權利者，負損害賠償責任；又不法侵害他人之
    身體、健康、名譽或自由者，被害人雖非財產上之損害，亦得請求賠償相當之金
    額，民法第一百八十四條第一項前段、第一百九十五條第一項前段分別定有明文
    。本件原告確遭被告以幹你娘之三字經辱已如前述，其主張因而受有非財產上
    之精神損害，請求被告賠償精神慰撫金，自屬依法有據。本院審酌原告當時係因
    房屋搬遷事宜與被告起爭執，被告以三字經辱原告所受精神上損害情節尚輕之
    情，及原告現年四十三歲，學歷為高中畢業，原開設美容院現無業；被告則現年
    六十二歲，國小畢業之學歷，原為出版社經銷商現亦無業；及原告現有三筆土地
    、被告則無任何財產資料等情，有本院依職權函查之財政部財稅資料中心九十二
    年六月二日資000000000號文及附件可稽；及其他一切情狀，認原告之
    請求在三萬元範圍內為適當，逾此部分之請求不應准許。
五、從而，原告本於侵權行為之法律關係，請求被告賠償三萬元及自起訴狀繕本送達
    翌日之九十二年一月十八日起至清償日止，按週年利率百分之五計算之利息，為
    有理由，應予准許，逾此部分之請求，為無理由，應予駁回。
六、原告陳明願供擔保，聲請宣告假執行，就其勝訴部份，核無不合，爰酌定相當擔
    保金額准許之；原告其餘假執行之聲請，因訴之駁回而失所依據，應併予駁回。
據上論結：原告之訴為一部有理由、一部無理由，依民事訴訟法第七十九條但書、第
三百九十條第二項，判決如主文。
中      華      民      國    九十二    年      七      月  二十二    日
                              臺灣高雄地方法院民事第五庭
~B審判長法官  陳嘉惠
~B法      官  黃宏欽
~B法      官  林玉心
右為正本係照原本作成。
本判決不得上訴。
中      華      民      國    九十二    年      七      月  二十二    日
~B法院書記官  陳家宏


司法院資訊處製作；財團法人民間司法改革基金會備份。
